【裁判字號】    95,上訴,360
【裁判日期】    950419
【裁判案由】    違反毒品危害防制條例
【裁判全文】
臺灣高等法院臺南分院刑事判決
上  訴  人
即  被  告  甲○○
上列上訴人即被告因違反毒品危害防制條例案件，不服臺灣雲林
地方法院95年度訴字第86號中華民國95年2月27日第一審判決（
起訴案號：臺灣雲林地方法院檢察署95年度毒偵字第30號），提
起上訴，本院判決如下：
    主      文
上訴駁回。
    事      實
一、甲○○前因施用第一級毒品案件，經觀察、勒戒後，認無繼
    續施用毒品之傾向，於民國 (下同)93年7月21日釋放出勒戒
    所，並由臺灣雲林地方法院檢察署檢察官於同年月23日，以
    93 年度毒偵緝字第68號為不起訴處分確定。詎其仍不知悔
    改，於上開觀察、勒戒執行完畢釋放後之5年內，復基於施
    用第一級毒品之概括犯意，自94年10月初某日起至同年月16
    日止，連續在臺中縣豐原市東陽里福德巷38弄46號之租住處
    ，以將毒品海洛因摻入香菸內點燃後吸食之方式，約每2、3
    日施用1次之頻率，施用第一級毒品海洛因多次。嗣於94年1
    0月18日晚間10時45分許，在臺中市○○區○○路3段與青海
    路之路口處，因形跡可疑而為警當場攔查，並經其同意採集
    尿液送驗，結果檢出「嗎啡陽性」反應，始悉上情。
二、案經臺中市警察局刑警大隊報請台灣台中地方法院檢察署呈
    請台灣高等法院檢察署令轉臺灣雲林地方法院檢察署檢察官
    偵查起訴。
    理      由
一、上開犯罪事實業據上訴人即被告甲○○於檢察官偵查、原審
    及本院審理中之坦承不諱，並有(一)臺中市警察局刑警大隊偵
    三隊委託檢驗尿液代號與真實姓名對照表一紙。(二)中山醫學
    大學附設醫院藥物濫用檢測中心之尿液檢驗報告一紙。(三)臺
    灣雲林地方法院檢察署93年度毒偵緝字第68號檢察官不起訴
    處分書一紙。(四)被告甲○○之刑案資料查註紀錄表、臺灣高
    等法院被告前案紀錄表各一份等附卷可稽，本院經核被告自
    白與上開積極證據相符，自可採為證據，其罪證明確，犯行
    堪以認定。
二、核被告甲○○所為，係犯毒品危害防制條例第十條第一項之
    罪，被告所為數行為，時間緊接，所犯罪名相同，顯係出於
    概括之犯意為之，為連續犯，爰依刑法第五十六條之規定以
    一罪論，並加重其刑。
三、原審適用毒品危害防制條例第十條第一項之規定，並審酌被
    告犯罪之動機、目的、手段，犯罪時所受之刺激及其品性、
    生活狀況、智識程度、犯罪所生之損害，及犯罪後態度等一
    切情狀，對被告依連續施用第一級毒品罪，量處有期徒刑七
    月等情，本院經核其認事用法，均無不當，量刑亦稱妥適。
    被告上訴意旨，認原審量刑過重云云，為無理由，應予駁回
    。
據上論結，應依刑事訴訟法第368條，判決如主文。
本案經檢察官李傳來到庭執行職務。
中    華    民    國    95    年     4    月    19    日
                  刑事第五庭  審判長法  官  楊明章
                                    法  官  戴勝利
                                    法  官  顏基典
以上正本證明與原本無異。
如不服本判決，應於收受本判決後十日內向本院提出上訴書狀。
其未敘述上訴理由者並得於提起上訴後十日內向本院補提理由書
狀（均須按他造當事人之人數附繕本）「切勿逕送上級法院」。
                                    書記官  呂嘉文
中    華    民    國    95    年    4     月    19    日
【附錄】
本判決論罪科刑法條：毒品危害防制條例第10條：
施用第一級毒品者，處6月以上5年以下有期徒刑。
施用第二級毒品者，處3年以下有期徒刑。


司法院資訊處製作；財團法人民間司法改革基金會備份。
